【裁判字號】    97,交易,186
【裁判日期】    971224
【裁判案由】    過失傷害
【裁判全文】
臺灣雲林地方法院刑事判決             97年度交易字第186號
公  訴  人  臺灣雲林地方法院檢察署檢察官
被      告  乙○○
上列被告因過失傷害案件，經檢察官提起公訴（97年度偵字第
3945號），本院判決如下：
    主      文
乙○○因過失傷害人，處有期徒刑貳月，如易科罰金，以新臺幣
壹仟元折算壹日，緩刑貳年，並應自本判決確定之日起貳個月內
，支付新臺幣貳拾萬元與甲○○。
    事      實
一、乙○○於民國97年1月20日下午，駕駛車牌號碼0137-JL號自
    用小客車，沿雲林縣北港鎮○○○路由東往西方向行駛，同
    日下午3時30分許，行經該路段與永生街之無號誌交岔路口
    時，原應注意汽車行駛至無號誌之交岔路口，轉彎車應暫停
    讓直行車先行，而當時天候晴、日間自然光線、柏油路面乾
    燥、無缺陷、道路無障礙物、視距良好，並無不能注意之情
    事，竟疏未注意及此，貿然右轉，適未領有駕駛執照之甲○
    ○騎乘車牌號碼KJ5-327 號重型機車，沿永生街由南往北直
    行至上述交岔路口，亦疏未減速慢行而閃避不及，所騎乘機
    車之前車頭及右側車身與上述自用小客車左前側發生碰撞，
    甲○○因而人車倒地致右肩峰鎖骨關節脫臼併左手腕挫傷。
    乙○○肇事後，於犯罪未經發覺前，即向前往處理車禍警員
    承認其為肇事者，自首而接受裁判。
二、案經甲○○訴由雲林縣警察局北港分局報告臺灣雲林地方法
    院檢察署檢察官偵查起訴。
    理      由
甲、程序部分：
一、本件為刑事訴訟法第376 條第1 、2 款所列案件，依同法第
    284 條之1前段規定，由法官1人獨任審判，合先敘明。
二、(一)按被告以外之人於審判外之言詞或書面陳述，除法律有規
      定者外，不得作為證據。又被告以外之人於審判外之陳述
      ，雖不符前4 條之規定，而經當事人於審判程序同意作為
      證據，法院審酌該言詞陳述或書面陳述作成時之情況，認
      為適當者，亦得為證據，刑事訴訟法第159 條第1 項、第
      159 條之5 第1 項定有明文。
    (二)查甲○○警詢及檢察官訊問時之筆錄，及道路交通事故現
      場圖、調查報告表(一)、(二)、肇事人自首情形紀錄表各1 紙
      、診斷證明書3 紙、臺灣省嘉雲區車輛行車事故鑑定委員
      會鑑定報告書1 份，均為被告以外之人於審判外之言詞及
      書面陳述，惟被告及檢察官於本院審理時同意作為證據，
      本院揆諸前開法條規定，並審酌前開言詞及書面陳述作成
      時之情況，認為適當，自得作為證據，合先敘明。
乙、實體部分：
一、上開犯罪事實，業據被告乙○○於本院審理中坦承不諱，核
    與告訴人甲○○所述情節相符，並有道路交通事故現場圖、
    調查報告表(一)、(二)、肇事人自首情形紀錄表各1 紙、診斷證
    明書3 紙、現場及事故車輛蒐證照片16張、臺灣省嘉雲區車
    輛行車事故鑑定委員會鑑定報告書1 份附卷可憑，堪認被告
    自白與事實相符，本案事證明確，被告犯行堪以認定，應依
    法論科。
二、論罪科刑之理由：
    (一)核被告乙○○所為，係犯刑法第284 條第1 項因過失傷害
      人罪。
    (二)被告在有偵查犯罪職權之機關或公務員發覺其犯罪前，主
      動向到場之雲林縣警察局交通分隊北港小隊警員表明其係
      肇事車輛之駕駛人，並接受裁判等情，有雲林縣警察局北
      港分局道路交通事故肇事人自首情形紀錄表1 份在卷足憑
      ，核與自首規定相符，應依刑法第62條前段規定，減輕其
      刑。
    (三)爰審酌被告乙○○並無前科，有臺灣高等法院被告前案紀
      錄表1 份在卷可考，其原應注意汽車行駛至無號誌之交岔
      路口，轉彎車應暫停讓直行車先行，竟疏未注意而貿然右
      轉，致與未領有駕駛執照，亦疏未減速慢行之告訴人甲○
      ○發生碰撞，導致甲○○受傷，及犯後坦白承認，態度尚
      稱良好等犯罪之動機、目的、手段及造成損害等一切情狀
      ，量處如主文所示之刑，並諭知易科罰金之標準。
    (四)本院審酌被告並無前科，未曾因故意犯罪而受有期徒刑以
      上刑之宣告，已如前述，其犯後坦白承認，態度良好，雖
      尚未與告訴人達成和解，然於97年12月12日具狀表示願意
      盡全力申請強制險及額外給付告訴人新臺幣（下同）
      200,000 元損失，有該刑事辯護意旨狀1 份在卷可稽，顯
      然被告確有賠償之誠意，信經此教訓後，應知警惕，當無
      再犯之虞，本院因認對其所宣告之刑，以暫不執行為適當
      ，爰依刑法第74條第1 項第1 款、第2 項第3 款規定，併
      予宣告緩刑2 年，及命被告向告訴人甲○○支付200,000
      元之損害賠償，以勵自新。
三、據上論斷，應依刑事訴訟法第284 條之1 前段、第299 條第
    1 項前段，刑法第284 條第1 項前段、第62條前段、第41條
    第1 項前段、第74條第1 項第1 款、第2 項第3 款規定，刑
    法施行法第1 條之1 ，判決如主文。
本案經檢察官郭俊男到庭執行職務
中    華    民    國    97    年    12    月    24    日
                  刑事第三庭  法  官  李貞瑩
以上正本證明與原本無異。
如不服本判決，應於判決送達後10日內，向本院提出上訴狀。（
須附繕本）
                              書記官  金雅芳
中    華    民    國    97    年    12    月    24    日
附錄本案論罪科刑法條全文
中華民國刑法第284條（過失傷害罪）
因過失傷害人者，處 6 月以下有期徒刑、拘役或 5 百元以下罰
金，致重傷者，處1 年以下有期徒刑、拘役或5 百元以下罰金。
從事業務之人，因業務上之過失傷害人者，處 1 年以下有期徒刑
、拘役或1 千元以下罰金，致重傷者，處 3 年以下有期徒刑、
拘役或2 千元以下罰金。


司法院資訊處製作；財團法人民間司法改革基金會備份。
